臺灣高等法院臺中分院刑事判決　　　　　　　　　　九十四年度上訴字第八六九號
　　上　訴　人　臺灣彰化地方法院檢察署檢察官
　　被　　　告　乙○○
右上訴人因被告違反毒品危害防制條例案件，不服臺灣彰化地方法院九十三年度訴字
第一五六０號中華民國九十四年三月四日第一審判決（起訴案號：臺灣彰化地方法院
檢察署九十三年度毒偵字第三九０四號，及移
號、九十四年度毒偵字第七四五號、九十四年度毒偵字第一二０六號），提起上訴，
本院判決如左：
    主　　  文
原判決關於施用第二級毒品及定執行刑部分均撤銷。
乙○○連續施用第二級毒品，累犯，處有期徒刑拾月。
    事  　　實
一、乙○○於民國八十七年間，曾因違反毒品危害防制條例案件，經原審法院判處有
    期徒刑四月確定，已於八十八年十二月二十三日執行完畢，又於八十九年間，因
    施用毒品案件，經原審法院裁定移送觀察、勒戒之結果，認有繼續施用毒品之傾
    向而續送強制戒治，執行期滿後由台灣彰化地方法院檢察署檢察官以八十九年度
    戒毒偵字第一七號為不起訴處分確定。再於八十九年間，因施用第一、二級毒品
    案件，經原審法院以八十九年度訴字第七六四號判決判處應執行有期徒刑十月（
    施用第一、二級毒品各判處七月及五月）確定，並送強制戒治，於九十年三月二
    十三日停止戒治出所，至同年五月八日期滿未經撤銷，視為戒治完畢。復於九十
    年間，因施用第一、二級毒品案件，再經原審法院以九十年度訴字第一三五七號
    判決判處應執行有期徒刑一年（施用第一、二級毒品各判處八月及六月）確定，
    且再送強制戒治，至九十一年八月十六日戒治期滿執行完畢，上述二案之有期徒
    刑先後接續執行，於九十三年一月二十日假釋，至九十三年五月十六日假釋期滿
    未經撤銷，視為執行完畢。惟被告歷經多次強制戒治處分及有期徒刑之處罰後，
    仍未思戒毒，於強制戒治執行完畢釋放後五年內，再度基於施用第二級毒品甲基
    安非他命（起訴書誤載為安非他命）之概括犯意，自九十三年六月下旬某日起，
    至九十四年一月十八日止，在其彰化縣彰化市○○路三四九號之居所，及彰化縣
    永興街九十六巷十七號之外婆家中，以將甲基安非他命置於玻璃管內點火燒烤成
    煙霧狀後再吸入體內之方式，連續施用第二級毒品甲基安非他命多次，約每二至
    三日施用一次。嗣先後於附表所示之時間及地點為警查獲，並均配合警方採取其
    尿液檢體送驗後，方為警查悉上情。
二、案經彰化縣警察局彰化分局報請台灣彰化地方法院檢察署檢察官偵查起訴，暨移
    送併辦。
    理　　  由
一、右揭犯罪事實，業據被告乙○○分別於偵查中及原審法院、本院審理時坦承不諱
    ，且其被查獲後為警採集之尿液，經送請彰化縣衛生局等單位檢驗結果，呈甲基
    安非他命陽性反應，有彰化縣衛生局、詮昕科技股份有限公司尿液檢驗報告在卷
    可按，被告之自白堪以採信。本件事證明確，被告犯有施用毒品之犯行應堪認定
    。
二、核被告所為，係犯毒品危害防制條例第十條第二項之施用第二級毒品罪。被告持
    有第二級毒品之低度行為應為其施用之高度行為吸收，不另論罪，並予敘明。又
    被告先後多次施用第二級毒品安非他命之犯行，時間緊接，所犯又係構成要件相
    同之罪名，顯係基於概括犯意反覆為之，為連續犯，應依刑法第五十六條之規定
    論以一罪。又被告乙○○有上開如事實欄所示之前科，甫於上開有期徒刑執行完
    畢後，五年內再度犯本件施用第二級毒品犯行，為累犯，應依法加重其刑。又本
    件起訴書僅載及被告自九十三年六月下旬起，至同年七月十日十七時許止，在彰
    化縣彰化市○○路三四九號之居所多次施用甲基安非他命之犯行，而未論及其嗣
    後施用甲基安非他命之部分，惟此未據起訴部分，與起訴有罪部分有連續犯之裁
    判上一罪關係，基於審判不可分原則，本院自應全部審理。原審認上訴人罪證明
    確，予以論罪科刑，固非無見，惟查原審未及就併案之被告乙○○施用安非他命
    至九十四年一月十八日之部分，加以審酌，尚有未洽。公訴人上訴意旨據以指摘
    原判決不當，為有理由，應由本院將原判決撤銷改判。爰審酌被告前有施用毒品
    前科，屢屢施用毒品之期間、動機、目的、方法、不知珍惜身體，犯罪所生危害
    ，及犯後坦承犯行，態度良好等一切情狀，量處如主文第二項所示之刑，以示懲
    處。
據上論結，應依刑事訴訟法第三百六十九條第一項前段、第三百六十四條、第二百九
十九條第一項前段、毒品危害防制條例第十條第二項，刑法第十一條前段、第五十六
條、第四十七條、判決如主文。
本案經檢察官甲○○到庭執行職務。
中　      華 　     民 　     國　  九十四    年    五    月   三十一   日
                                　　　臺灣高等法院臺中分院刑事第二庭
                                      　　　審判長法　官  李  璋  鵬
                                                  法  官　方　艤  駐
                                              　　法　官  蕭　錦　鍾
右正本證明與原本無異。
不得上訴。
                                                  書記官　廖　次　芬
中　      華 　     民 　     國　  九十四    年    五    月    三十一  日
毒品危害防制條例第十條
施用第一級毒品者，處六月以上五年以下有期徒刑。
施用第二級毒品者，處三年以下有期徒刑。
附表：
┌──┬─────────┬────────────┬────────┐
│編號│ 查 獲 之 時 間   │ 查 獲 之 地 點         │  尿液檢驗結果  │
├──┼─────────┼────────────┼────────┤
│ 一 │九十三年七月十一日│被告身為警方列管之毒品人│ 甲基安非他命陽 │
│    │十八時三十分許    │口，其自行依通知前往彰化│ 性反應。       │
││                  │縣警察局接受採尿檢驗。  │                │
├──┼─────────┼────────────┼────────┤
│ 二 │九十三年九月二十五│彰化縣彰化市○○街九十六│ 甲基安非他命陽 │
│    │日二十時          │巷十七號（被告之外婆家）│ 性反應。       │
│    │                  │                        │ 　　　　　     │
├──┼─────────┼────────────┼────────┤
│ 三 │九十三年十一月二十│因被告行跡可疑，在彰化縣│ 甲基安非他命陽 │             │
│    │三日              │警察局彰化分局莿桐派出所│ 性反應。       │
│    │                  │轄區內為警攔檢查獲。    │                │
├──┼─────────┼────────────┼────────┤
│ 四 │九十四年一月二十一│因被告行跡可疑，為警攔檢│ 甲基安非他命陽 │
│    │日                │查獲。                  │ 性反應。       │
│    │                  │                        │                │
└──┴─────────┴────────────┴────────┘
                                                                   Ｉ
